最　高　行　政　法　院　裁　定
                                      100年度裁字第716號
聲  請  人　陳  岸
上列聲請人因與相對人臺南市政府間土地徵收事件，對於中華民
國99年11月4日本院99年度裁字第2673號裁定，聲請再審，本院
裁定如下：
　　主  文
再審之聲請駁回。
再審訴訟費用由聲請人負擔。
　　理  由
一、按對於確定裁定聲請再審，應依行政訴訟法第283條準用同
    法第277條第1項第4款之規定表明再審理由，此為必須具備
    之程式。所謂表明再審理由，必須指明確定裁定有如何合於
    行政訴訟法第273條所定再審事由之具體情事，始為相當。
    倘僅泛言有再審事由而無具體情事者，仍難謂已合法表明再
    審理由，所為再審之聲請，即屬不合法。
二、本件聲請人檢附土地使用同意書申請在臺南市○○區○○○
    ○○段857、859地號（重測後為保加段662、675地號）土地
    上新建2層加強磚造建築物（下稱系爭建築物）乙棟，經相
    對人所屬建設局於民國66年11月3日核發(66)南建造字第457
    1號建造執照及67年7月7日核發(67)南建局使字第2432號使
    用執照在案。嗣因臺南市安定區公所擬訂發布「安定都市計
    畫」劃設有1號20米計畫道路，由臺南市安定區公所辦理都
    市計畫樁位測定及公告，並經臺南市新化地政事務所於78年
    8月依都市○○○○○○○○道路逕為分割，致使系爭建築
    物與道路間存有訴外人王炳松與陳明亮共有之保加段676地
    號（重測前安定段859-1地號）畸零地（面積12.01平方公尺
    ）。聲請人於98年6月3日向相對人提出陳情書，請求相對人
    依法徵收上開保加段676地號私有畸零地(下稱系爭土地)。
    因相對人遲未辦理徵收，聲請人提起訴願，遭訴願不受理，
    提起行政訴訟，經原審99年度訴字第187號判決（下稱原判
    決）駁回。聲請人提起上訴，本院以99年度裁字第2673號裁
    定（下稱原確定裁定）駁回。聲請人對原確定裁定聲請再審
    ，主張略以：臺南市安定區公所辦理都市計畫樁位測定及公
    告，係為確認1號計畫道路及商業區之範圍及界線，於法並
    無規定將界線作為地籍分割線而予以分割變更為私有畸零地
    ，相對人又不為徵收，有應作為而不作為之違法。土地法第
    14條規定得依法徵收，相對人不徵收，已使聲請人之權益遭
    受不當違法侵害。1號計畫道路之界線，在辦理樁位測定及
    公告時，僅單為確認1號道路及商業區的範圍及界線，惟相
    對人據以作為分割線，而分割出0.0012公頃縣道道路用地為
    私有畸零地，且未依法辦理變更，原確定裁定未查，係違反
    都市計畫法第23條、第26條及第28條規定。原確定裁定違反
    內政部核定發布實施之「編定分區使用類別為公共設施道路
    用地，○○○區○○○道路」之規定。相對人並無法源依據
    ，不可以建築線據作地籍分割線，而將退讓地予以變更分割
    為保家段676地號私有畸零地，違反建築法第48條規定。原
    確定裁定不予追究相對人逾2個月應為行政處分之責任，係
    違背法令。建築法第49條及第52條並無規定退縮地所屬土地
    所有權人始得請求徵收，原確定裁定顯有適用法規之不當。
    原確定裁定以臺南市安定區公所99年6月21日建字第0990007
    200號函認定系爭保加段676地號土地都市計畫○○○區○○
    ○區○○○道路，與事實不符云云。經核聲請人之上開理由
    ，無非說明其對於前訴訟程序原判決不服之理由，然對於本
    院上開原確定裁定以其上訴理由狀所載內容，非具體表明原
    判決合於不適用法規、適用法規不當、或行政訴訟法第243
    條第2項所列各款情形，難謂對原判決如何違背法令已有具
    體之指摘為由，裁定駁回其上訴，究有如何合於行政訴訟法
    第273條第1項第1款所定再審事由之具體情事，則未據敘明
    ，依首開規定及說明，其再審之聲請，為不合法，應予駁回
    。至聲請人對原判決提起再審之訴部分，本院另為移送裁定
    ，附此敘明。
三、據上論結，本件聲請為不合法。依行政訴訟法第283條、第
    278條第1項、第104條、民事訴訟法第95條、第78條，裁定
    如主文。
中　　華　　民　　國　　100　 年　　3　　 月　　24　　日
                    最高行政法院第一庭
                        審判長法官　鍾　耀　光
                              法官　劉  介  中
                              法官　黃　淑　玲
                              法官　鄭　小　康
                              法官　林　樹　埔

以  上  正  本  證  明  與  原  本  無  異
中　　華　　民　　國　　100　 年　　3　　 月　　24　　日
　　　　　　　　　　　　　　　書記官　王　史　民